臺灣彰化地方法院刑事判決　　　　　　　　　　　　　九十三年度易緝字第四一號
　　公　訴　人　臺灣彰化地方法院檢察署檢察官
　　被　　　告　酉○○
右列被告因竊盜案件，經檢察官提起公訴（九十二年度偵字第五六二○號），及移
併辦（九十三年度偵字第四一一九號、第六七六八號、第八八○三號），本院裁定以
簡式審判程序判決如左：
    主      文
酉○○連續結夥三人以上竊盜，累犯，處有期徒刑壹年陸月。扣案之鐵條條、塑膠
條貳條及雙面膠壹捲均沒收。
    事實及理由
一、犯罪事實：
    被告酉○○曾因施用第一、二級毒品及竊盜案件，經法院判處有期徒刑八月、五
    月及四月確定，嗣定其應執行刑有期徒刑一年三月確定，經入獄服刑後獲假釋，
    至九十一年十月二十二日假釋期滿未經撤銷，視為執行完畢。惟被告仍不思悔改
    ，又於附表壹所示之時間及地點，獨自一人或與尚未到案年籍不詳綽號「阿琦」
    之成年男子共同竊得如附表壹所示各被害人之財物，嗣先後為警查獲，並扣得被
    告所有供其犯罪使用之鐵條三支、塑膠條二支、雙面膠一捲等物；另於附表貳所
    示之時間及地點，分別與另案被告錢泳洲、林士梧、廖金章共同竊取附表貳所示
    各被害人之財物（另案被告錢泳洲、林士梧、廖金章業經台灣南投地方法院判刑
    確定），嗣被告於九十三年九月四日經本院緝獲到案後，始供承上情。
二、被告於準備程序中，就右揭犯罪事實為有罪之陳述，且所犯係死刑、無期徒刑、
    最輕本刑為三年以上有期徒刑以外之罪，經本院合議庭依刑事訴訟法第二百七十
    三條之一第一項之規定，裁定由法官一人獨任進行簡式審判程序。
三、本案證據：
    (一)被害人乙○○、玄○○、子○○之警詢筆錄。
    (二)被害人乙○○、玄○○簽具之贓物認領保管單。
    (三)目擊證人顏照晃之警詢筆錄。
    (四)竊盜地點天順宮之現場照片二張、瑤聖宮之現場監視畫面四張，及子○○住處
      神明桌照片二張。
    (五)內政部警政署刑事警察局指紋鑑驗書（發文日期：九十二年十二月五日，發文
      字號：刑紋字第○九二○二二○九○二號）。
    (六)如附表所示之扣案物。
    (七)被害人辰○○、癸○、亥○○、顏三藤、宙○○、己○○、曾茂山、壬○○、
      辛○○、丙○○、寅○○、卯○○、未○○、丑○○、地○○、宇○○、丁○
      ○、庚○、戊○○、甲○○、天○○、午○○、戌○、申○○、巳○○之警詢
      筆錄。
    (八)警方帶同被告或共犯至附表貳所示犯罪地點指認之相片。
    (九)慈興宮監視錄影畫面二十四張。
    (十)另案共犯錢泳洲、林士梧、廖金章之警詢、偵訊筆錄。
    (十一)另案共犯錢泳洲、林士梧、廖金章於台灣南投地方法院審理時之審理筆錄。
    (十二)上億珠寶銀樓金飾買賣登記簿。
    (十三)被告之自白。
    (十四)台灣南投地方法院刑事判決
    (十五)台灣高等法院被告全國前案紀錄表。
四、起訴書雖僅記載被告如附表壹編號一所示之犯行，而未論及其餘部分，惟附表壹
    編號一與同附表編號二至四、附表貳之各犯行間，時間緊接，犯罪構成要件相同
    ，顯見被告係基於概括之犯意反覆為之，為連續犯，應論情節較重之一罪（結夥
    三人以上竊盜罪），且基於審判不可分原則，本院應全部予以審理。
五、應依刑事訴訟法第二百七十三條之一第一項、第二百九十九條第一項前段、第三
    百十條之二、第四百五十四條第一項，刑法第二十八條、第五十六條、第三百二
    十一條第一項第四款、第四十七條、第三十八條第一項第二款，判決如主文。
六、如不服本判決，應於判決送達後十日內，向本院提出上訴狀（須附繕本），上訴
    於台灣高等法院台中分院。
中      華      民      國    九十四    年      二      月     十六     日
                              台灣彰化地方法院刑事第三庭
                                       法      官  黃  玉  齡
右正本證明與原本無異。
告訴人或被害人對於判決如有不服具備理由請求檢察官上訴者，其上訴期間之計算係
以檢察官收受判決正本之日期為準。
                                       法院書記官  林  怡  吟
中      華      民      國    九十四    年      二      月     十六     日
附錄本案論罪科刑法條全文：
中華民國刑法第三百二十一條
犯竊盜罪而有左列情形之一者，處六月以上、五年以下有期徒刑：
一  於夜間侵入住宅或有人居住之建築物、船艦或隱匿其內而犯之者。
二  毀越門扇、牆垣或其他安全設備而犯之者。
三  攜帶兇器而犯之者。
四  結夥三人以上而犯之者。
五  乘火災、水災或其他災害之際而犯之者。
六  在車站或埠頭而犯之者。
前項之未遂犯罰之。
附表壹
┌──┬────────┬────────┬───────────┬────┬─────┬──────┬────┐
│編號│  犯 罪 時 間   │  犯 罪 地 點   │  犯罪方式及查獲經過  │被害人  │ 竊得財物 │所犯法條    │備註    │
│    │                │                │                      │（寺廟管│（新台幣）│            │        │
│    │                │                │                      │理人）  │          │            │        │
├──┼────────┼────────┼───────────┼────┼─────┼──────┼────┤
│    │九十二年七月十二│彰化縣北斗鎮中寮│被告與綽號「阿琦」之成│乙○○  │一千五百元│刑法第三百二│起訴部分│
│ 一 │日十二時二十分許│路二十七號（順天│年男子共乘機車至寺廟，│        │          │十一條第一項│        │
│    │                │宮）            │「阿琦」在外把風等候，│        │          │第三款      │        │
│    │                │                │被告持客觀上可供兇器使│        │          │            │        │
│    │                │                │用之長型鐵條一支（扣案│        │          │            │        │
│    │                │                │），貼上雙面膠帶，進入│        │          │            │        │
│    │                │                │廟內，將鐵條放入香油錢│        │          │            │        │
│    │                │                │筒內黏貼紙幣，將竊得紙│        │          │            │        │
│    │                │                │幣放入口袋內得手。嗣遭│        │          │            │        │
│    │                │                │人發現，始返還之，「阿│        │          │            │        │
│    │                │                │琦」見狀即自行逃逸。  │        │          │            │        │
├──┼────────┼────────┼───────────┼────┼─────┼──────┼────┤
│    │九十二年九月二十│彰化縣北斗鎮中寮│被告獨自一人於夜間侵入│子○○  │金牌三面（│刑法第三百二│彰化地檢│
│ 二 │九日一時許      │里裕後路十六號  │被害人之住宅竊取神明廳│        │重量約七錢│十一條第一項│九十三年│
│    │                │                │上神像上之金牌三面得手│        │，價值約一│第一款      │度偵字第│
│    │                │                │。嗣警方循線採集指紋而│        │萬零五百元│            │四一一九│
│    │                │                │查獲上情。            │        │）        │            │號移送併│
│    │                │                │                      │        │          │            │辦      │
├──┼────────┼────────┼───────────┼────┼─────┼──────┼────┤
│    │九十三年八月九日│彰化縣花壇鄉明雅│被告獨自一人以其所有客│玄○○  │一千二百五│刑法第三百二│彰化地檢│
│ 三 │二十時許        │街二五六巷十九弄│觀上可供兇器使用之鐵條│        │十元      │十一條第一項│九十三年│
│    │                │十六號（遙聖宮）│二支，並持其所有之塑膠│        │          │第三款      │度偵字第│
││                │                │條二支、雙面膠一卷（均│        │          │            │六七六八│
│    │                │                │扣案），以右述方式竊取│        │          │            │號移送併│
│    │                │                │香油錢箱內之紙幣得手。│        │          │            │辦      │
│    │                │                │其於後述時、地再度犯案│        │          │            │        │
│    │                │                │時為警查獲。          │        │          │            │        │
├──┼────────┼────────┼───────────┼────┼─────┼──────┼────┤
│    │九十三年九月三日│同右            │被告以同右方式竊取時，│同右    │四百元    │同右        │同右    │
│ 四 │二十時三十分許  │                │為玄○○發現報警而查獲│        │          │            │        │
│    │                │                │（紙幣已竊取得手）。  │        │          ││        │
└──┴────────┴────────┴───────────┴────┴─────┴──────┴────┘
附表貳
┌──┬────────┬────────┬───────────┬────┬─────┬──────┬────┐
│編號│  犯 罪 時 間   │  犯 罪 地 點   │    犯  罪  方  式    │被害人  │ 竊得財物 │所犯法條    │備註    │
│    │                │                │                      │（寺廟管│（新台幣）│            │        │
│    │                │                │                      │理人）  │          │            │        │
├──┼────────┼────────┼───────────┼────┼─────┼──────┼────┤
│ 一 │九十二年一月至同│彰化縣二林鎮東勢│被告與錢泳洲共同前往該│辰○○  │四千餘元  │刑法第三百二│彰化地檢│
│    │年四月間內之某不│里東勢巷九號「廣│處，由其中一人持黏貼有│        │          │十條第一項  │九十三年│
│    │詳時間          │仁宮」          │雙面膠之塑膠條或鐵條（│    │          │            │度偵字第│
│    │                │                │未扣案），放入香油錢箱│        │          │            │八八○三│
│    │                │                │內竊得紙幣，其他人在附│        │          │            │號移送併│
│    │                │                │近把風。              │        │          │            │辦。    │
├──┼────────┼────────┼───────────┼────┼─────┼──────┼────┤
│ 二 │同右            │彰化縣二林鎮原斗│被告與錢泳洲、林士梧共│癸○    │香油錢一千│刑法第三百二│同右併辦│
│    │                │里大永路三十八號│同前往該處，由其中一人│亥○○  │餘元，金牌│十一條第一項│，共犯業│
│    │                │「永興宮」      │持黏貼有雙面膠之塑膠條│        │十餘面    │第四款      │經台灣南│
│    │                │                │或鐵條（未扣案），放入│        │          │            │投地方法│
│    │                │                │香油錢箱內竊得紙幣，另│        │          │            │院判決確│
│    │                │                │一人在附近把風。      │        │          │            │定。    │
├──┼────────┼────────┼───────────┼────┼─────┼──────┼────┤
│ 三 │同右            │彰化縣埤頭鄉芙朝│被告與錢泳洲、林士梧、│顏三藤  │金牌三面  │刑法第三百二│同右併辦│
│    │                │村金安路二號「金│廖金章共同前往該處，由│        │          │十一條第一項│，共犯業│
│    │                │安宮」          │其中一人持黏貼有雙面膠│        │          │第四款      │經台灣南│
│    │                │                │之塑膠條或鐵條（未扣案│        │          │            │投地方法│
│    │                │                │），放入香油錢箱內竊得│        │          │            │院判決確│
│    │                │                │紙幣，其他人在附近把風│        │          │            │定。    │
│    │                │          │。                    │        │          │            │        │
├──┼────────┼────────┼───────────┼────┼─────┼──────┼────┤
│ 四 │同右            │彰化縣埤頭鄉光華│被告與錢泳洲、林士梧、│宙○○  │香油錢四千│同右        │同右併辦│
│    │                │路一二四號「濟安│廖金章共同前往該處，由│己○○  │餘元      │            │，共犯業│
│    │                │宮」            │其中一人持黏貼有雙面膠│        │          │            │經台灣南│
│    │                │                │之塑膠條或鐵條（未扣案│        │          │            │投地方法│
│    │                │                │），放入香油錢箱內竊得│        │          │            │院判決確│
│    │                │                │紙幣，其他人在附近把風│        │          │            │定。    │
│    │                │                │。                    │        │          │            │        │
├──┼────────┼────────┼───────────┼────┼─────┼──────┼────┤
│ 五 │同右            │彰化縣田中鎮同安│被告與錢泳洲共同前往該│曾茂山  │香油錢八百│刑法第三百二│同右併辦│
│    │                │路三三四號「東天│處，由其中一人持黏貼有│        │元        │十條第一項  │。      │
│    │                │                │雙面膠之塑膠條或鐵條（│        │          │            │        │
│    │                │                │未扣案），放入香油錢箱│        │          │            │        │
│    │                │                │內竊得紙幣，另一人在附│        │          │            │        │
│    │                │                │近把風。              │        │          │            │        │
├──┼────────┼────────┼───────────┼────┼─────┼──────┼────┤
│ 六 │同右            │彰化縣二水鄉山腳│被告與錢泳洲、林士梧、│壬○○  │香油錢約二│刑法第三百二│同右併辦│
│    │                │路三段二十二號「│廖金章共同前往該處，由│辛○○  │千元      │十一條第一項│，共犯業│
│    │                │天徭府」        │其中一人持黏貼有雙面膠│        │          │第四款      │經台灣南│
│    │                │                │之塑膠條或鐵條（未扣案│        │          │            │投地方法│
│    │                │                │），放入香油錢箱內竊得│        │          │            │院判決確│
│    │                │                │紙幣，其他人在附近把風│        │          │            │定。    │
│    │                │                │。                    │        │          │            │        │
├──┼────────┼────────┼───────────┼────┼─────┼──────┼────┤
│ 七 │九十二年五月十二│南投縣名間鄉廓下│被告與錢泳洲、林士梧、│丙○○  │香油錢約一│同右        │同右併辦│
│    │日十一時三十分許│村大岩巷二十號「│廖金章共同前往該處，由│寅○○  │萬二千元│            │，共犯業│
│    │                │慈興宮」        │其中一人持黏貼有雙面膠│        │          │            │經台灣南│
│    │                │                │之塑膠條或鐵條（未扣案│        │          │            │投地方法│
│    │                │                │），放入香油錢箱內竊得│        │          │            │院判決確│
│    │                │                │紙幣，其他人在附近把風│        │          │            │定。    │
│    │                │                │。                    │        │          │            │        │
├──┼────────┼────────┼───────────┼────┼─────┼──────┼────┤
│ 八 │九十二年一月至同│南投縣名間鄉新丹│被告與錢泳洲、林士梧、│卯○○  │香油錢約三│同右        │同右併辦│
│    │年四月間內之某不│巷二十八之二號「│廖金章共同前往該處，由│未○○  │千元      │            │，共犯業│
│    │詳時間          │順天宮」        │其中一人持黏貼有雙面膠│        │          │            │經台灣南│
│    │                │                │之塑膠條或鐵條（未扣案│        │          │            │投地方法│
│    │                │                │），放入香油錢箱內竊得│        │          │            │院判決確│
│    │                │                │紙幣，其他人在附近把風│        │          │            │定。    │
│    │                │                │。                    │        │          │            │        │
├──┼────────┼────────┼───────────┼────┼─────┼──────┼────┤
│ 九 │同右            │南投縣中寮鄉內城│被告與錢泳洲前往該處，│丑○○  │香油錢約一│刑法第三百二│同右併辦│
│    │                │村龍南路十號「東│由其中一人持黏貼有雙面│        │千元      │十條第一項  │。      │
│    │                │                │膠之塑膠條或鐵條（未扣│        │          │            │        │
│    │                │                │案），放入香油錢箱內竊│        │          │            │        │
│    │                │                │得紙幣，另一人在附近把│        │          │            │        │
│    │                │                │風。                  │        │          │            │        │
├──┼────────┼────────┼───────────┼────┼─────┼──────┼────┤
│ 十 │同右            │南投縣中寮鄉龍安│被告與錢泳洲、林士梧共│地○○  │香油錢約一│刑法第三百二│同右併辦│
│    │                │路一○四號「龍安│同前往該處，由其中一人│宇○○  │千元，金牌│十一條第一項│，共犯業│
│    │                │宮」            │持黏貼有雙面膠之塑膠條│        │一面      │第四款      │經台灣南│
│    │                │                │或鐵條（未扣案），放入│        │          │            │投地方法│
│    │                │                │香油錢箱內竊得紙幣，其│        │          │            │院判決確│
│    │                │              │他人在附近把風。      │        │          │            │定。    │
├──┼────────┼────────┼───────────┼────┼─────┼──────┼────┤
│十一│同右            │南投縣草屯鎮中和│被告與錢泳洲、林士梧共│丁○○  │香油錢約二│同右        │同右併辦│
│    │                │路五十七之一號「│同前往該處，由其中一人│        │千元，金牌│            │，共犯業│
│    │                │永和宮」        │持黏貼有雙面膠之塑膠條│        │一面      │            │經台灣南│
│    │                │                │或鐵條（未扣案），放入│        │          │            │投地方法│
│    │                │                │香油錢箱內竊得紙幣，其│        │          │            │院判決確│
│    │                │                │他人在附近把風。      │        │          │            │定。    │
├──┼────────┼────────┼───────────┼────┼─────┼──────┼────┤
│十二│同右            │彰化縣芬園鄉中興│被告與錢泳洲、林士梧、│庚○    │香油錢約三│同右        │同右併辦│
│    │                │路二一九號「清真│廖金章共同前往該處，由│戊○○  │千元      │            │，共犯業│
│    │                │宮」            │其中一人持黏貼有雙面膠│        │          │            │經台灣南│
│    │                │                │之塑膠條或鐵條（未扣案│        │          │            │投地方法│
│    │                │                │），放入香油錢箱內竊得│        │          │            │院判決確│
│    │                │                │紙幣，其他人在附近把風│        │          │            │定。    │
│    │                │                │。                    │        │          │            │        │
├──┼────────┼────────┼───────────┼────┼─────┼──────┼────┤
│十三│同右            │彰化縣芬園鄉新興│被告與錢泳洲前往該處，│甲○○  │香油錢約一│刑法第三百二│同右併辦│
│    │                │路一段九十五號「│由其中一人持黏貼有雙面│        │千元      │十條第一項  │。      │
│    │                │新興宮」        │膠之塑膠條或鐵條（未扣│        │          │            │        │
│    │                │                │案），放入香油錢箱內竊│        │          │            │        │
│    │                │                │得紙幣，另一人在附近把│        │          │            │        │
│    │                │                │風。                  │        │          │            │        │
├──┼────────┼────────┼───────────┼────┼─────┼──────┼────┤
│十四│九十一年十二月間│南投縣名間鄉鹿鳴│被告與錢泳洲、林士梧、│天○○  │約一萬六千│刑法第三百二│共犯業經│
│    │至九十二年五月間│巷六號「金天寺」│廖金章共同前往該處，由│        │元、金牌一│十一條第一項│台灣南投│
│    │                │                │其中一人持黏貼有雙面膠│        │面。    │第四款      │地方法院│
│    │                │                │之塑膠條或鐵條（未扣案│        │          │            │判決確定│
│    │                │                │），放入香油錢箱內竊得│        │          │            │。      │
│    │                │                │紙幣，其他人在附近把風│        │          │            │        │
│    │                │                │。                    │        │          │            │        │
├──┼────────┼────────┼───────────┼────┼─────┼──────┼────┤
│十五│同右            │南投縣竹山鎮集山│被告與錢泳洲、林士梧、│午○○  │香油錢一萬│刑法第三百二│共犯業經│
│    │                │路一段一七三一巷│廖金章共同前往該處，由│        │七千元，金│十一條第一項│台灣南投│
│    │                │二號「奉天宮」  │其中一人持黏貼有雙面膠│        │牌一面    │第四款      │地方法院│
│    │                │                │之塑膠條或鐵條（未扣案│        │          │            │判決確定│
│    │                │                │），放入香油錢箱內竊得│        │          │            │。      │
│    │                │                │紙幣，其他人在附近把風│        │          │            │        │
│    │                │                │。                    │        │          │            │        │
├──┼────────┼────────┼───────────┼────┼─────┼──────┼────┤
│十六│同右            │南投縣鹿谷鄉外城│被告與錢泳洲、林士梧、│戌○    │香油錢約五│同右        │共犯業經│
│    │                │巷十六號「受龍宮│廖金章共同前往該處，由│        │千元      │            │台灣南投│
│    │                │」              │其中一人持黏貼有雙面膠│        │          │            │地院判決│
│    │                │                │之塑膠條或鐵條（未扣案│        │          │            │確定。  │
│    │                │                │），放入香油錢箱內竊得│        │          │            │        │
│    │                │                │紙幣，其他人在附近把風│        │          │            │        │
│    │                │                │。                    │        │          │            │        │
├──┼────────┼────────┼───────────┼────┼─────┼──────┼────┤
│十七│同右            │南投縣鹿谷鄉集連│被告與錢泳洲、林士梧、│申○○  │香油錢約二│同右        │共犯業經│
│    │                │巷「瑞龍宮」    │廖金章共同前往該處，由│        │萬二千元  │            │台灣南投│
│    │                │                │其中一人持黏貼有雙面膠│        │          │            │地方法院│
│    │                │                │之塑膠條或鐵條（未扣案│        │          │            │判決確定│
│    │                │                │），放入香油錢箱內竊得│        │          │            │。      │
│    ││                │紙幣，其他人在附近把風│        │          │            │        │
│    │                │                │。                    │        │          │            │        │
├──┼────────┼────────┼───────────┼────┼─────┼──────┼────┤
│十八│同右            │彰化縣田中鎮文武│被告與錢泳洲、林士梧、│巳○○  │香油錢約二│同右        │共犯業經│
│    │                │路三二三號「普興│廖金章共同前往該處，由│        │千元      │            │台灣南投│
│    │                │寺」            │其中一人持黏貼有雙面膠│        │          │            │地方法院│
│    │                │                │之塑膠條或鐵條（未扣案│        │          │            │判決確定│
│    │                │                │），放入香油錢箱內竊得│        │          │            │。      │
│    │                │                │紙幣，其他人在附近把風│        │          │            │        │
│  │                │                │。                    │        │          │            │        │
└──┴────────┴────────┴───────────┴────┴─────┴──────┴────┘
